臺灣士林地方法院交通件裁定                      九十一年度交聲字第三三五號
    原處分機關  臺北巿交通事件裁決所
    受處分人
    即異議人    甲○○
右受處分人因違反道路交通管理處罰條例案件，對於台北市交通事件裁決所於民國九
十一年三月十三日所為之裁決（北市裁三字第駕裁二二─Ａ00000000號）聲
明異議，本院裁定如左：
    主  文
異議駁回。
    理  由
一、按汽車駕駛人行車速度超過規定之最高時速，處新台幣一千二百元以上二千四百
    元以下罰鍰，並記違規點數一點，道路交通管理處罰條例第四十條第一項、第六
    十三條第一項第一款分別定有明文。
二、原處分意旨略以：異議人即受處分人甲○○駕駛車牌號碼Ｂ九─三七六號營業小
    客車，於民國九十年十二月三十日十時二十八分，行經台北市市○○道○段，
    ，以時速五十四公里之速度超速行駛，經警照相取證後逕行舉發（速限四十公里
    ，時速五十四公里，超速十四公里），經原處分機關即臺北市交通事件裁決所依
    上開規定裁處罰鍰一千七百元，並記違規點數一點。
三、異議人即受處分人甲○○固不否認於右揭時、地以時速五十四公里駕駛車號Ｂ九
    ─三七六號營業用小客車行駛之事實，然辯稱：臺北市區內之汽車之時速均為六
    十公里以下，該路段並無速限四十公里之標誌云云，惟查：異議人即受處分人甲
    ○○於民國九十年十二月三十日十時二十八分許，駕駛車牌號碼Ｂ九─三七六號
    營業小客車，行經速限四十公里之台北市市○○道○段，以時速五十四公里之速
    度超速行駛，經台北市政府警察局交通警察大隊中山分局交通分隊員警乙○○以
    測速儀器測速後，認係「行車限速四十公里，經測速時速五十四公里，超速十四
    公里未滿二十公里」，已屬違規，乃予逕行舉發等情，有台北市政府警察局北市
    警交大字第Ａ00000000號舉發違反道路交通管理事件通知單及現場照片
    附卷為憑，又異議人即受處分人甲○○違規地點為臺北市市○○道（東往西向）
    、長安東路一段五二巷口間，再者，臺北市市○○道與金山南路交岔路口四向二
    十公尺處之市○○道（東往西向）下方車道左側分隔島上設有「時速限制四十公
    里」之標誌牌一座，該標誌距違規相地點約一百五十公里，業經本院勘驗屬實，
    載明筆錄在卷，而行車速度，依標誌或標線之規定，無標誌或標線者，在市區道
    路，時速不得逾五十公里，道路交通安全規則第九十三條第一項定有明文，是行
    車速度，首應依標誌或標線之規定，若無標誌或標線者，在市區道時速始不得逾
    五十公里，此當然之解釋，異議人即受處分人甲○○所辯，該路段並無速限四十
    公里之標誌云云，自不足採信，又有關道路交通管理之實際標誌、管制方法、手
    段，乃行政機關依其職權所為裁量之行政措施或處分，除有重大、明顯瑕疵或其
    他違法情形外，尚非本院所得任意指摘或變更，異議人指稱該處限速四十公里不
    當云云，然交通主管機關基於全體交通動線順暢、安全、調節等事項，經規劃後
    依職權所為之交通速限裁量，自難認有何不當。從而，原處分機關據以援引上開
    規定，裁處罰鍰一千七百元，併計違規點數一點，並無不當。本件異議為無理由
    ，應予駁回。
三、據上論斷，應依道路交通案件處理辦法第十九條，裁定如主文。
中      華      民      國      九十一      年      五      月  三十一  日
                                  臺灣士林地方法院交通法庭
          法  官  蔡 明 宏
如不服本裁定應於送達後五日內向本院提出抗告狀。
右正本證明與原本無異。
                                       書記官  陳 漢 朝
中      華      民      國      九十一      年      六      月    七    日
